臺灣臺中地方法院刑事判決
111年度豐交易字第9號
聲  請  人  臺灣臺中地方檢察署檢察官
被      告  劉子銥


上列被告因過失傷害案件，經檢察官聲請以簡易判決處刑（110
年度偵字第29824號），本院認不宜逕以簡易判決處刑（原案號
：110年度豐交簡字第749號），改依通常程序審理，判決如下：
   
    主      文
本件公訴不受理。
    理      由
一、聲請簡易判決處刑意旨如檢察官聲請簡易判決處刑書之記載
     （如附件）。
二、按告訴乃論之罪，告訴人於第一審辯論終結前得撤回其告訴
    。告訴乃論之罪，其告訴經撤回者，應諭知不受理之判決，
    並得不經言詞辯論為之，刑事訴訟法第238條第1項、第303
    條第3款、第307條分別定有明文。
三、本件被告劉子銥經檢察官以涉犯道路交通管理處罰條例第86
    條第1項、刑法第284條前段之汽車駕駛人，行經行人穿越道
    不依規定讓行人優先通行而犯過失傷害罪嫌，依刑法第287
    條前段規定，係屬告訴乃論之罪。茲告訴人與被告達成和解
    ，經告訴人於第一審辯論終結前具狀撤回告訴，有本院調解
    筆錄、刑事撤回告訴狀各1份附卷可稽，爰不經言詞辯論，
    諭知不受理之判決。
四、據上論斷，應依刑事訴訟法第452條、第303條第3款、第307
    條，判決如主文。
中　　華　　民　　國　　111 　年　　3 　　月　　8 　　日
                          臺灣臺中地方法院刑事庭
                                  法　官　段奇琬
以上正本證明與原本無異。
告訴人或被害人如不服判決，應備理由具狀向檢察官請求上訴，
上訴期間之計算，以檢察官收受判決正本之日起算。　　　　　
中　　華　　民　　國　　111 　年　　3　　 月　　8 　　日
                                  書記官  王政偉
附件：
臺灣臺中地方檢察署檢察官聲請簡易判決處刑書　　　　　言股
                                    110年度偵字第29824號
　　被　　　告　劉子銥　女　42歲（民國00年00月00日生）
　　　　　　　　　　　　住臺中市○○區○○路0段000巷00○
　　　　　　　　　　　　0號
　　　　　　　　　　　　國民身分證統一編號：Z000000000號
上列被告因過失傷害案件，業經偵查終結，認為宜聲請以簡易判
決處刑，茲將犯罪事實及證據並所犯法條分敘如下：
　　　　犯罪事實
一、劉子銥於民國110年1月12日晚間6時13分許，駕駛車牌號碼0
    0-0000號自用小客車，沿臺中市南屯區精誠路快車道，由精
    誠二十七街往向上一街方向行駛，行經精誠路與向上南路1
    段交岔路口迴轉時，其應注意汽車行駛時，駕駛人應注意車
    前狀況，隨時採取必要之安全措施，並應注意汽車行經行人
    穿越道，遇有行人穿越時，無論有無交通指揮人員指揮或號
    誌指示，均應暫停讓行人先行通過，而依當時情形，又無不
    能注意之情事，竟疏於注意及此，適陳玉鐘徒步沿精誠路，
    由向上一街往精誠二十七街方向行走，正通過該交岔路口行
    人穿越道，劉子銥反應不及，駕駛上開自用小客車撞及陳玉
    鐘，致陳玉鐘倒地並受有右側肋骨多發性閉鎖性骨折、左側
    肋骨多發性閉鎖性骨折、右側鎖骨外側端非移位閉鎖性骨折
    、右側鎖骨外側端移位性骨折（右側鎖骨未明示部位閉鎖性
    骨折）、右側手部未明示性第一掌骨骨折閉鎖性骨折、胸部
    挫傷、頭部損傷、臉部損傷、四肢多處擦挫傷（右側手部開
    放性傷口、左側手部開放性傷口、右側膝部開放性傷口）、
    右側手部第五掌骨閉鎖性骨折（右側手部第五掌骨閉鎖性骨
    折癒合併神經失養症）、右側肋骨及左側肋骨多發性閉鎖性
    骨折、右鎖骨及右小指骨折（術後）合併神經失養症之傷害
    。
二、案經陳玉鐘訴由臺中市政府警察局第四分局報告偵辦。
　　　　證據並所犯法條
一、上揭犯罪事實，業據被告劉子銥於警詢及本署偵查中坦承不
    諱，核與告訴人陳玉鐘於警詢及本署偵查中指訴之情節相符
    ，並有臺中市政府警察局第四分局第四交通分隊處理道路交
    通事故談話紀錄表、臺中市政府警察局道路交通事故初步分
    析研判表、道路交通事故現場圖、道路交通事故調查報告表
    ㈠、㈡、中山醫學大學附設醫院診斷證明書、臺中市政府警察
    局道路交通事故肇事人自首情形紀錄表、臺中市政府警察局
    交通事故補充資料表、現場照片、路口監視器錄影檔案光碟
    暨錄影畫面翻拍照片、車輛詳細資料報表及證號查詢汽車駕
    駛人資料等附卷可憑。是被告駕駛自用小客車行為，確有未
    注意車前狀況及暫停讓行人先行通過之過失行為，因而撞及
    告訴人，致告訴人受有傷害，被告犯嫌，應堪認定。
二、核被告所為，係犯道路交通管理處罰條例第86條第1項、刑
    法第284條前段之汽車駕駛人，行經行人穿越道不依規定讓
    行人優先通行過失傷害人罪嫌。被告駕駛自用小客車，行經
    行人穿越道不依規定讓行人優先通行，因而致人受傷，請依
    道路交通管理處罰條例第86條第1項規定，加重其刑至2分之
    1。
三、依刑事訴訟法第451條第1項聲請逕以簡易判決處刑。
　　此　致
臺灣臺中地方法院
中　　華　　民　　國　 110　　年　　10　　月　　28　　日
　　　　　　　　　　　　　　　檢　察　官　楊仕正
本件正本證明與原本無異
中　　華　　民　　國　 110　　年　　11　　月　　8 　　日
                              書  記  官  蔡慧美 
附錄本案所犯法條全文
中華民國刑法第284條
因過失傷害人者，處 1 年以下有期徒刑、拘役或 10 萬元以下
罰金；致重傷者，處 3 年以下有期徒刑、拘役或 30 萬元以下
罰金。
道路交通管理處罰條例第86條
（刑責之加重及減輕）
汽車駕駛人，無駕駛執照駕車、酒醉駕車、吸食毒品或迷幻藥駕
車、行駛人行道或行經行人穿越道不依規定讓行人優先通行，因
而致人受傷或死亡，依法應負刑事責任者，加重其刑至二分之一
。
汽車駕駛人，在快車道依規定駕車行駛，因行人或慢車不依規定
，擅自進入快車道，而致人受傷或死亡，依法應負刑事責任者，
減輕其刑。